【裁判字號】    97,上易,1265
【裁判日期】    970527
【裁判案由】    傷害
【裁判全文】
臺灣高等法院刑事判決              97年度上易字第1265號
上  訴  人
即  被  告  彭俊聰
上列上訴人因傷害案件，不服台灣板橋地方法院96年度易字第
3291號，中華民國97年3 月24日第一審判決（起訴案號：台灣板
橋地方法院檢察署96年度偵字第23185 號），提起上訴，本院判
決如下：
    主  文
上訴駁回。
    事實及理由
一、依刑事訴訟法第350條、第361條、第362條、第367條規定，
    不服地方法院之第一審判決而上訴者，須提出上訴書狀，並
    應敘明具體理由，為上訴必備之程式；其所提出之書狀未敘
    述上訴理由，或僅曾以言詞陳述上訴理由者，均應於上述期
    間屆滿後20日內補提理由書於第一審法院。第一審法院經形
    式審查，認逾期未補提上訴理由者，應定期間先命補正：逾
    期未補正者，為上訴不合法律上之程式，應以裁定駁回。倘
    已提出上訴理由，但所提非屬具體理由者，則由第二審法院
    以上訴不何法律上之程式，判決駁回。而所謂具體理由，必
    係依據卷內既有訴訟資料或提出新事證，指摘或表明第一審
    判決有何採證認事、用法或量刑等足以影響判決本旨之不當
    或違法，而構成應予撤銷之具體事由，始克當之（例如：依
    憑證據法則具體指出所採證據何以不據證據能力，或依憑卷
    證資料，明確指出所為證據證明力之判斷如何違背經驗、論
    理法則）；倘僅泛言原判決認定事實錯誤、違背法令、量刑
    失之過重過輕微，而未依上揭意旨指出具體事由，或形式上
    雖已指出具體事由，然該事由縱使屬實，亦不足以認為原判
    決有何不當或違法者（例如：對不具有調查必要性之證據，
    法院未依聲請調查亦未說明理由，或援用證據不當，但除去
    該證據仍應為同一事實之認定），皆難謂係具體理由，俾與
    第二審上訴制度旨在請求第二審法院撤銷、變更第一審不當
    或違法之判決，以實現個案救濟之立法目的相契合，並節制
    濫行上訴（參照最高法院97年度台上字第892 號刑事判決意
    旨）。
二、本件上訴人即被告不服原審判決，提起上訴，其於民國（下
    同）97年4 月11日提出上訴狀稱：「被告於審理中，均坦承
    不諱，原審理應從輕量刑，依刑法第一百七十二條規定，於
    被告對於本案裁判前皆予自首者，減輕或免除其刑，被告犯
    行應依上開規定，減輕免除其刑」云云。
三、查原審判決係認定：「被告前曾於民國（下同）九十一年間
    因竊盜、搶奪案件，經本院（即原法院）以九十一年度訴字
    第一八八八號分別判處有期徒刑四月、十月，應執行有期徒
    刑一年；復因違反槍砲彈藥刀械管制條例案件，經本院（即
    原法院）以九十二年度訴字第二四五一號判處有期徒刑十月
    ，併科罰金新臺幣五萬元確定；再因恐嚇案件，經臺灣臺北
    地方法院以九十二年度訴字第一○三八號判處有期徒刑一年
    一月確定；上開四罪經臺灣臺北地方法院以九十三年度聲字
    第二○四六號裁定更定應執行刑為有期徒刑二年九月確定，
    於九十四年十一月十三日假釋出監付保護管束，於九十四年
    十二月十七日假釋期滿執行完畢。詎猶不知悔改，於九十六
    年八月四日十七時五十五分許（起訴書誤載為十八時二十分
    許，應予更正），在台北縣三重市○○街四七五號二樓「網
    路駭客網咖」內，因與該店店員甲○○發生口角爭執，竟基
    於傷害人身體之犯意，先以手肘推打甲○○，再持該店櫃檯
    上之塑膠製摸彩箱箱角敲擊甲○○之頭部左後側，致甲○○
    受有頭部撕裂傷約一．五公分之傷害」等情，以被告所為，
    係犯刑法第二百七十七條第一項之傷害罪。又以被告前曾受
    有如事實欄第一項所載之犯罪科刑及執行情形，有臺灣高等
    法院被告前案紀錄表一份在卷可憑，其受有期徒刑之執行完
    畢後，五年以內故意再犯本件有期徒刑以上之罪，為累犯，
    並應依刑法第四十七條第一項之規定加重其刑，而判處有期
    徒刑參月，並諭知如易科罰金以參佰元折算壹日之折算標準
    。至於被告上開上訴理由所稱對於原審量刑刑度未從輕量刑
    未依刑法第172 條規定減免等情，原審判決已詳細記載其審
    酌科刑之一切情狀載明：「爰審酌被告僅因口角爭執，竟毆
    打與其素不相識且並無仇怨之告訴人，不知以理性處理問題
    ，暨斟酌其犯罪之動機、目的、手段及犯後未與告訴人達成
    和解之態度等一切情狀」等語（原審判決第2 頁），故原判
    決已就量刑刑度詳為審酌並敘明理由，而刑法第一百七十二
    條係規定偽造、誣告罪於裁判或懲戒處分確定前自白者，減
    輕或免除其刑，本案乃被告犯傷害罪，自無該條之適用，被
    告執為上訴理由，容有未洽，原審判決核無量刑刑度違法或
    不當之情形，被告上訴意旨僅空泛稱：原審未從輕量刑或未
    依刑法第一百七十二條規定減免其刑云云，尚不足以影響原
    審判決量刑刑度之本旨，亦不足以認為原審判決有何違法或
    不當，核非上開法條規定之上訴應敘述之具體理由，被告復
    未另外具體指摘原審判決關於認定事實、適用法律及量刑等
    事項，究竟有何違法或不當之具體情形。揆諸上開說明，本
    件上訴未敘述具體理由及不合法律上之程式，應予駁回，並
    不經言詞辯論為之。
    據上論斷，應依刑事訴訟法第367條前段、第372條，判決如
    主文。
中    華    民    國    97    年    5     月    27    日
                  刑事第三庭  審判長法  官  蔡秀雄
                                    法  官  謝靜恒
                                    法  官  許文章
以上正本證明與原本無異。
不得上訴。
                                    書記官  蔡慧娟
中    華    民    國    97    年    5     月    27    日


司法院資訊處製作；財團法人民間司法改革基金會備份。
